【裁判字號】    90,簡上,147
【裁判日期】    900810
【裁判案由】    傷害等
【裁判全文】
臺灣臺北地方法院刑事判決                          九十年度簡上字第一四七號
    上  訴  人
    即  被  告  丙○○
右上訴人因傷害等案件，不服本院九十年度簡字第九三二號第一審刑事簡易判決（聲
請簡易判決處刑案號：八十九年度偵字第一六六八九號）關於傷害部分之判決，提起
上訴，本院管轄第二審合議庭判決如左：
        主      文
上訴駁回。
        事實及理由
一、本案經審理結果，認第一審判決就傷害部分，以告訴人甲○○之指訴、證人陳文
    琪、乙○○於偵查中之證詞、國立台灣大學醫學院附設醫院八十九年八月十八日
    診字第S○二六二五號號診斷書等證據，依刑法第二百七十七條第一項之普通傷
    害罪規定，審酌被告犯罪之動機係因業務偶發衝突、目的、犯罪之手段、犯人之
    生活狀況、品行、智識程度、犯人與被害人平日之關係、犯罪所生之危險尚非過
    鉅、犯罪後之態度等一切情狀，量處拘役三十日；並說明被告行為後，刑法第四
    十一條已於九十年一月四日修正，嗣經總統於九十年一月十日公布，並自同年一
    月十二日起生效，現行刑法第四十一條第一項前段規定：「犯最重本刑為五年以
    下有期徒刑以下之罪，而受六個月以下有期徒刑或拘役之宣告，因身體、教育、
    職業、家庭之關係或其他正當事由，執行顯有困難者，得以一元以上三元以下折
    算一日，易科罰金」，是被告行為時雖在刑法第四十一條修正生效前，惟應依刑
    法第二條第一項前段規定，適用裁判時之法律，就前述宣告刑依修正後刑法第四
    十一條第一項前段、罰金罰鍰提高標準條例第一條前段、第二條規定，諭知易科
    罰金折算標準。經核其認事、用法均無不合，量刑亦屬妥適，應予維持，並引用
    第一審判決書記載之事實、證據及理由。
二、被告上訴意旨雖以：證人乙○○、陳文琪均未目睹其對甲○○施暴，故不得憑該
    二人證詞認定其傷害甲○○；且其辦公室有透明玻璃，最靠近其辦公室之人係丁○○，但一審不採丁○○之證詞，認定其犯罪，而忽略雙方係對罵之事實，顯然
    ，不當云云。經查：(1)證人乙○○到庭結證稱：其在自己辦公室聽到爭吵聲及碰
    撞聲，... 到投資部門口時，告訴人將其拉進去說，妳看被告打人罵人、還踢我
    腳，並出示腳傷給其看，其看到告訴人腳有破皮及瘀青，還有黑黑灰灰痕跡，看
    起來好像有鞋子踢過的痕跡，其當時看到的傷痕是剛受傷的痕跡，不是結疤的舊
    傷，當時被告及告訴人情緒都很激動，好像又要與對方對罵，其就把他們分開等
    語甚詳（本院九十年五月十七日訊問筆錄參照）；證人陳文琪於偵查中亦結證稱
    ：其沒有看到丙○○踢甲○○，是吵完了林女說丙○○用腳踢他小腿，... 事後
    其有看到林女腳有兩條黑黑的等語明確（偵查卷第十一頁背面、十二頁參照）。
    且告訴人於案發後立即至國立台灣大學醫學院附設醫院驗傷結果，確受有一審認
    定之傷害，此亦有前述診斷書在卷可按，核與證人乙○○、陳文琪於偵審中所述
    各節，及告訴人所陳遭被告踢及而受傷之情節相吻合，自堪採信。又證人乙○○
    、陳文琪雖均自陳未直接目擊被告踢及被害人之經過，然其二人於案發後之第一
    時間，均目睹被害人所受傷害之狀態，且親自見聞被害人甲○○受傷害後立即指
    述遭被告踢傷之經過，並出示傷痕，該被害人於與被告爭執間受到傷害後，立即
    且具體之自然反應，自有相當可信度，而屬傳聞法則之例外，得憑為本院認定事
    實之依據。參以：告訴人歷次於偵審中自由連續之陳述，對於本案案發情節之描
    述均甚具體、詳盡，且言詞表達方式亦非千篇一律而有事後捏造記誦之嫌，經核
    又與上述證人所述經過相符，前開二證人所述自得為補強證據，認定犯罪事實。
    況被告於本院審理期日自承：告訴人衝進其辦公室拿檔案夾打其，其用左手擋回
    去等語甚詳（本院九十年八月三日審判期日參照），顯見被告與告訴人於激烈爭
    執間，確有肢體碰觸；告訴人所指雙方於嚴重爭吵時，被告以腳踢傷其腿等語，
    並與常情無違。(2)證人丁○○於本院九十年五月三十一日調查期日到庭結證稱：
    當天其坐在座位上，面向外面即背對著被告辦公室，其未看見被告辦公室內之情
    形，當時他們吵得很大聲，... 他們爭吵時，其沒有站起來往被告辦公室裡看，
    ... 被告及告訴人爭吵過程中，其完全沒有回頭看等語甚詳。是證人丁○○於偵
    查中證稱：沒有看到丙○○踢林女小腿等語（偵查卷第二十二頁背面參照），自
    屬必然，而不足憑以認定對被告有利之事實。被告上訴仍執前詞，指摘原判決不
    當，為無理由，應予駁回。次查：被告犯後未與被害人達成和解或取得被害人之
    諒解，且未就其傷害犯行表示悛悔，僅一再指稱：無人目睹其踢傷甲○○，無證
    據證明甲○○腳傷係其造成云云，難認其已知警惕，而無再犯之虞，爰不予宣告
    緩刑，附此說明。
據上論斷，應依刑事訴訟法第四百五十五條之一第一項、第三項、第三百七十三條、
第三百六十八條，判決如主文。
本案經檢察官張熙懷到庭執行職務。
中      華      民      國    九十      年      八      月      十      日
                              臺灣臺北地方法院刑事第八庭
                                  審判長法  官  王淑滿
            法  官  李宜娟
                                        法  官  朱瑞娟
右正本證明與原本無異
不得上訴
                                        書記官  葉金發
中      華      民      國    九十      年      八      月     十四     日
附錄本案論罪科刑法條全文
中華民國刑法第二百七十七條
 (普通傷害罪)
傷害人之身體或健康者，處三年以下有期徒刑、拘役或一千元以下罰金。
犯前項之罪因而致人於死者，處無期徒刑或七年以上有期徒刑；致重傷者
，處三年以上十年以下有期徒刑。


司法院資訊處製作；財團法人民間司法改革基金會備份。
